# 股权转让需要出具审计报告，是普通的财务报表审计报告还是专项的净资产审计报告？

提问人：拈花微笑笑 时间：2013-10-22 15:37:34
同标题，需要出具的审计报告，是财务报表审计报告，还是专项的净资产审计报告？盼解答,多谢！

回答人：chenyiwei
根据委托方要求而定，但多数情况下包含至少一年一期的资产负债表和利润表。 例如，《上海市国有企业一般股权变动事项财务审计工作规则(2011年 4 月 13 日修订)》规定：“一般股权审计的范围为企业按照《企业会计准则》编制的二年又一期财务报表(是指审计基准日前二个完整会计年度及截至审计基准日止的资产负债表、利润表、现金流量表、所有者权益变动表和财务报表附注)。”